【裁判字號】    95,交簡上,78
【裁判日期】    950630
【裁判案由】    公共危險
【裁判全文】
臺灣臺南地方法院刑事判決            95年度交簡上字第78號
公   訴   人  臺灣臺南地方法院檢察署檢察官
上訴人即被告  丙○○
上列上訴人即被告因公共危險案件，不服本院95年度交簡字第
680號中華民國95年4月4日第一審判決（聲請簡易處刑案號：95
年度偵字第3086號、第3467號），提起上訴，本院管轄之第二審
合議庭判決如下：
    主    文
原判決撤銷。
丙○○服用酒類，不能安全駕駛動力交通工具而駕駛，累犯，處
有期徒刑參月。如易科罰金，以參佰元折算壹日。又服用酒類，
不能安全駕駛動力交通工具而駕駛，累犯，處有期徒刑肆月。如
易科罰金，以參佰元折算壹日。應執行有期徒刑陸月。如易科罰
金，以參佰元折算壹日。
    事    實
一、丙○○於民國（以下同）89年間，因妨害自由案件，經臺灣
    高等法院臺南分院判處有期徒刑2年6月確定。發監執行後，
    於92年6月12日假釋，假釋期間未經撤銷假釋，刑期至92年
    10月8日視為執行完畢。猶不知醒悟，於95年1月14日上午8
    時許，在臺南市○○路工地飲用保力達Ｂ藥酒，已達不能安
    全駕駛動力交通工具之程度，仍於同日上午9時30分許，騎
    乘車號FRP-311號重機車，沿台19線由南往北行駛，行經同
    路段130.6公里處即臺南縣安定鄉海寮村境內時，因不勝酒
    力，自後追撞前方同向由甲○○騎乘之車號KW8-255號重機
    車（甲○○未受傷）。警方據報，到場處理，於同日上午10
    時39分，測得丙○○呼氣中酒精濃度達每公升1.27毫克，始
    知上情。詎丙○○仍不知醒悟，另行起意，復於95年1月20
    日上午9時許，在臺南市○○路某工地飲用保力達Ｂ摻啤酒
    各1瓶，已達不能安全駕駛動力交通工具之程度，仍於同日
    中午12時15分許，騎乘車號UXE-467號輕機車，沿臺南縣176
    縣道由麻豆往官田方向行駛，於行經麻豆鎮關帝廟17號前，
    因行車不穩為警攔檢，經於同日中午12時21分施以檢測，發
    現其呼氣中酒精濃度每公升0.94毫克。
二、案經臺南縣警察局麻豆分局、臺南縣警察局善化分局報請臺
    灣臺南地方法院檢察署檢察官偵查後聲請簡易判決處刑。
    理    由
一、訊據被告丙○○對於上開犯行坦承不諱，核與證人甲○○於
    警詢中之指述相符，並有道路交通事故現場圖、道路交通事
    故調查報告表(一)(二)各一份、道路交通事故現場照片九幀、善
    化分局道路交通事故當事人酒精測定紀錄表一紙（吐氣後酒
    精含量高達每公升1.27毫克）、刑法第一百八十五條之三案
    件測試觀察紀錄表、臺南縣警察局舉發違反道路交通管理事
    件通知單影本、正本各一紙、酒精濃度測定值列印單管制表
    一紙（吐氣後酒精含量高達每公升0.94毫克）、臺南縣警察
    局交通隊刑法第一百八十五條之三案件測試觀察紀錄表一紙
    在卷可憑。
二、按參考德國、美國之認定標準，對於酒精濃度呼氣已達每公
    升0.55毫克或血液濃度達百分之0.11以上，肇事率為一般正
    常人之10倍，認為已達「不能安全駕駛」之標準（參法務部
    民國88年5月18日法88檢字第001669號函）。經查於被告於
    95年1月14日肇事後經警測得呼氣之酒精濃度高達每公升
    1.27毫克，已超過前開每公升0.55毫克之標準，有善化分局
    道路交通事故當事人酒精測定紀錄表一紙在卷可憑。且被告
    於當日之執勤警員至現場處理交通事故時，發現其於查獲後
    有腳步不穩、出入車門困難、劃定直線無法行走，並於查獲
    、測試或訊問過程中有含糊不清、意識模糊，注意力無法集
    中及多話等情，有刑法第一百八十五條之三案件測試觀察紀
    錄表一紙附卷足稽。參佐，被告酒後騎駛機車自後追撞同向
    在前由甲○○所駕機車肇事，益證被告酒後駕駛車輛之行車
    控制力，確已減弱至不能安全駕駛之程度，應堪認本次被告
    服用酒類，不能安全駕駛動力交通工具而駕駛。復查，被告
    於95年1月20日因駕駛時行車不穩，為警攔停後發現其有全
    身散發濃厚酒味等情形，而查獲上情，並於查獲、測試或詢
    問過程中有呆滯目僵等情事，此有前揭刑法第一百八十五條
    之三案件測試觀察紀錄表在卷可稽。且被告此次遭查獲時，
    旋經測試酒精濃度呼氣已高達每公升0.94毫克，已超過前開
    每公升0.55毫克之標準，有上開對被告所為酒精濃度測定值
    列印單管制表一紙在卷可查，亦應堪認本次被告服用酒類，
    已不能安全駕駛動力交通工具而駕駛。綜上所述，本件事證
    明確，應依法論科。
二、核被告丙○○兩度因服用酒類，不能安全駕駛動力交通工具
    而駕駛，所為均係犯刑法第185條之3之罪。所犯上開兩罪，
    犯意各別，行為互殊，非基於概括犯意為之，應予分論併罰
    。檢察官聲請簡易判決處刑書，認被告所犯上開兩罪，具有
    連續犯裁判上一罪關係，尚有未合。被告有如事實欄所示前
    科，有臺灣臺南地方法院檢察署刑案資料查註紀錄表及臺灣
    高等法院被告全國前案紀錄表在卷可按，被告於有期徒刑執
    行完畢五年內再犯本件有期徒刑以上之罪，均為累犯，均應
    加重其刑。
三、原審以被告罪證明確，依刑事訴訟法第449條第1項前段、第
    454條，刑法第56條、第185條之3、第47條、第41條第1項前
    段、罰金罰鍰提高標準條例第2條之規定，逕以簡易判決量
    處上訴人有期徒刑6月，並諭知易科罰金之折算標準，固非
    無見。惟按連續犯之所謂出於概括犯意，必須其多次犯罪行
    為自始均在一個預定犯罪計劃以內，出於主觀上始終同一犯
    意之進行，若中途另有新犯意發生，縱所犯為同一罪名，究
    非連續其初發的意思，即不能成立連續犯（最高法院70年台
    上字第6296號判例參照）。查被告丙○○兩度酒醉駕車，均
    因在工地與同事飲酒，應係臨時起意，而非基於被告事前主
    觀計劃連續酒醉駕車之結果。原判決認被告兩度酒醉駕車行
    為，具有連續犯關係，尚有未合。上訴人即被告提起上訴，
    固無理由，惟原判決既有上開不當之處，應予撤銷，並自為
    判決。爰審酌被告93年間即曾因酒醉駕車經本院判處拘役70
    日，本案兩度酒醉駕車犯後，再次因酒醉駕車，復經本院判
    處拘役50日。被告屢次酒醉駕車，經判罪處刑，仍無警惕之
    心，本應判處重刑，惟念及被告犯後尚具悔意、目前尋求醫
    生治療當中等一切情狀，分別量處如主文所示之刑，並定其
    執行刑暨諭知易科罰金之折算標準。
據上論斷，應依刑事訴訟法第455條之1第1項、第3項、第369 條
第1項前段、第364條、第299條第1項前段，刑法第185條之3、第
51 條第5款、第41條第1項前段、第47條，罰金罰鍰提高標準條
例第2條判決如主文。
本案經檢察官乙○○到庭執行職務。
中    華    民    國    95    年     6    月    30    日
                  刑事第七庭    審判長法  官  林英志
                                      法  官  彭喜有
                                      法  官  林勝利
以上正本證明與原本無異。
不得上訴。
                                      書記官  黃雅雲
中    華    民    國    95    年     6    月    30    日
附錄本案論罪科刑法條全文：
刑法第185條之3
服用毒品、麻醉藥品、酒類或其他相類之物，不能安全駕駛動力
交通工具而駕駛者，處一年以下有期徒刑、拘役或三萬元以下罰
金。


司法院資訊處製作；財團法人民間司法改革基金會備份。
